【裁判字號】    97,交聲,1989
【裁判日期】    970917
【裁判案由】    違反道路交通管理處罰條例聲明異議
【裁判全文】
臺灣臺北地方法院交通事件裁定
受處分人
即異議人  乙○○
上列受處分人即異議人因違反道路交通管理處罰條例案件，對於
臺北市交通事件裁決所中華民國九十七年八月八日所為之處分（
原處分案號：北市裁罰字第裁二二—Ｃ00000000號），
聲明異議，本院裁定如下：
    主  文
異議駁回。
    理  由
一、按汽車駕駛人，行經有燈光號誌管制之交岔路口闖紅燈者，
    處新臺幣（下同）一千八百元以上五千四百元以下罰鍰，並
    予記違規點數三點，道路交通管理處罰條例第五十三條第一
    項、第六十三條第一項第三款分別定有明文。
二、原處分意旨略以：受處分人即異議人乙○○於民國九十七年
    六月十二日中午十二時十分許，駕駛車牌號碼八Ｄ—三八一
    號營業用小客車，沿臺北縣中和市○○路北向南方向，行駛
    至福祥路、福美路路口設有行車管制號誌之交岔路口，該路
    口行車管制號誌已轉變為圓形紅燈，表示車輛禁止通行，不
    得超越停止線或進入路口，受處分人仍駕駛上開營業用小客
    車闖紅燈，通過停止線並進入路口左轉福美路往西方向行駛
    ，經臺北縣政府警察局中和分局交通分隊甲○○警員攔停製
    單舉發，經受處分人於應到案日期前向原處分機關即臺北市
    交通事件裁決所提出申訴，由原處分機關請舉發機關即臺北
    縣政府警察局中和分局調查結果，仍認受處分人有行經有燈
    光號誌管制之交岔路口闖紅燈之違規行為，原處分機關乃依
    道路交通管理處罰條例第五十三條第一項、第六十三條第一
    項第三款（裁決書漏載第一項第三款），違反道路交通管理
    事件統一裁罰基準表之規定，於九十七年八月八日以北市裁
    罰字第裁Ｃ00000000號裁決書裁處受處分人罰鍰二
    千七百元，並記違規點數三點。
三、異議意旨略以：受處分人因母重病需前往醫院看診，情急之
    下在號誌變換時搶快進行左轉，適逢對向來車遲延左轉動作
    ，當時亦向警員說明，但仍遭開單云云，並提出臺北市立聯
    合醫院中興院區診斷證明書為證。
四、經查，受處分人於前揭時、地，有行經有燈光號誌管制之交
    岔路口闖紅燈之違規行為，業據證人即舉發本件之甲○○警
    員於本院調查時，以具結擔保其供述之真實性，並在負擔偽
    證罪之處罰之心理狀態下證稱：九十七年六月十二日中午十
    二時十分許，我站在福美路二五六巷，面對福祥路、福美路
    口，執行取締違規勤務，當時我看到福祥路轉變為紅燈、福
    美路轉變為綠燈已一、二秒，受處分人仍駕駛駕駛車牌號碼
    八Ｄ—三八一號營業用小客車，通過福祥路口前之停止線，
    穿過行人穿越道，進入路口左轉福美路，是時該車前方並無
    任何車輛，我見狀即在福美路二五六巷口將受處分人攔停下
    來，受處分人是表示他載送母親看診的時間快到了，並未表
    示其母係生重病需立即就醫，且受處分人的母親當時也有下
    車，要受處分人不要吵了，並對我說請我不要開單等語明確
    （見本院九十七年九月十二日訊問筆錄第二頁至第三頁），
    受處分人於本院訊問時亦自承：當天醫院原本排定的時間是
    下午一點，嗣因醫師通知中午有空，請其母提前前往，其因
    趕時間搭載其母前往醫院始闖紅燈等語（見本院九十七年九
    月十二日訊問筆錄第三頁），再經本院函詢臺北市立聯合醫
    院中興院區結果，受處分人之母鄭沈玉子係於九十七年六月
    十一日至該院門診，翌（十二）日至該院核子醫學科作造影
    檢查，此有臺北市立聯合醫院九十七年九月十一日北市醫興
    字第○九七三二二九四二○○號函及本院公務電話紀錄在卷
    可稽，此外，復有證人甲○○警員繪製之現場圖附卷可佐，
    足見受處分人係因其母原排定核醫掃瞄時間提早，為趕載其
    母至醫院而闖紅燈，是其辯稱：因母重病需前往醫院看診，
    情急之下在號誌變換時搶快進行左轉云云，顯與事實不符，
    不足採信。綜上，受處分人於上開時、地有行經有燈光號誌
    管制之交岔路口闖紅燈之違規行為，應堪認定。
五、從而，原處分機關對受處分人之前揭違規行為，依道路交通
    管理處罰條例第五十三條第一項、第六十三條第一項第三款
    及違反道路交通管理事件統一裁罰基準表之規定，於九十七
    年八月八日以北市裁罰字第裁Ｃ00000000號裁決書
    裁處受處分人罰鍰二千七百元，並記違規點數三點，核無不
    當。本件聲明異議為無理由，應予駁回。
據上論斷，應依道路交通案件處理辦法第十九條，裁定如主文。
中    華    民    國  九十七  年    九    月   十七   日
                          臺灣臺北地方法院交通法庭
                              法      官  孫萍萍
以上正本證明與原本無異。
如不服本裁定應於送達後五日內向本院提出抗告狀。
                              書  記  官  林義盛
中    華    民    國  九十七  年    九    月   十七   日


司法院資訊處製作；財團法人民間司法改革基金會備份。
